【裁判字號】    92,易,123
【裁判日期】    920605
【裁判案由】    妨害公務
【裁判全文】
臺灣基隆地方法院刑事判決                          九十二年度易字第一二三號
    公  訴  人  臺灣基隆地方法院檢察署檢察官
    被      告  丁○○
右列被告因妨害公務案件，經檢察官聲請簡易判決處刑（九十二年度偵字第四○八號
），本院認本件有刑事訴訟法第四百五十一條之一第四項但書之情形，適用通常程序
判決如左：
    主  文
丁○○於公務員依法執行職務時，當場侮辱，處拘役肆拾日，如易科罰金以參佰元折
算壹日。
    事  實
一、丁○○於民國九十二年一月九日晚間七時十分許，在基隆市安樂區○○○街二三
    一號對面路邊，於酒後認適由基隆市警察局第四分局安樂分駐所警員乙○○所駕
    駛，因執行取締違規攤販勤務而停放在上址前之警用巡邏車有阻礙通行，竟以拳
    頭敲打該巡邏車車窗，警員乙○○問丁○○有什麼事，丁○○說警車擋到人家，
    惟警員乙○○當時路上並無其他車輛行駛，且見丁○○酒氣很重，本想算了不予
    理會，詎丁○○竟基於侮辱之犯意，當場公然以五字經「幹你娘雞巴」（聲請簡
    易判決處刑書漏載「幹你娘雞巴」）之穢言辱罵適正依法執行職務之警員乙○○
    三句（公然侮辱部分未據告訴及起訴）。經警員丙○○、甲○○、乙○○將丁○○當場帶回分駐所處理，以酒精測試器測得酒精濃度達○點七○ＭＧ／Ｌ。
二、案經基隆市警察局第四分局報告臺灣基隆地方法院檢察署檢察官聲請簡易判決處
    刑。
    理  由
一、程序部分：按檢察官聲請以簡易判決處刑之案件，經法院認為有刑事訴訟法第四
    百五十一條之一第四項但書之情形者，應適用通常程序審判之，同法第四百五十
    二條著有規定。本院認本件有刑事訴訟法第四百五十一條之一第四項但書之情形
    ，適用通常程序審判之，合先敘明。
二、訊據被告丁○○矢口否認有何妨害公務之犯行，辯稱：當時在下雨，其見警車後
    面有一部車要下去給警車按喇叭，當場只有叫警察將巡邏車開走，警員就不高興
    ，其當天有喝酒，警員在車上，其有拍打車窗一下，並未辱罵警察云云。惟查：
    右揭事實，業據被害人乙○○於偵訊、本院審理時指述綦詳，並經當場與乙○○
    一同執行上開勤務之證人甲○○、丙○○於偵訊、本院審理時結證屬實，且有警
    員丙○○、甲○○、乙○○之報告三紙、基隆市警察局第四分局安樂分駐所勤務
    分配表一紙、員警出入及領用槍彈等登記簿三紙、員警工作紀錄簿一紙、酒測單
    一紙等附卷可考，況參以被害人、證人與被告間並不相識，亦無仇怨，並無設詞
    誣陷被告之必要，事證明確，被告上開所辯，無非圖卸之詞，不足採信，被告犯
    行至堪認定，應依法論科。
三、核被告所為，係犯刑法第一百四十條第一項前段之侮辱公務員罪。聲請簡易判決
    處刑書誤載被告係刑法第一百四十條前段之侮辱公務員罪，尚有未洽，應而更正
    ，在此敘明。被告公然以五字經「幹你娘雞巴」之穢言辱罵適正依法執行職務之
    警員乙○○三句，因係侵害國家法益，只成立單純一罪，併此說明。爰審酌被告
    之品行，犯罪之動機、犯罪時所受之刺激、犯罪之手段、目的、所生之危害、所
    為嚴重破壞警員執行公務之威信，及被告犯罪後之態度等一切情狀，量處如主文
    所示之刑，並諭知易科罰金之折算標準，以示懲儆。
四、據上論斷，應依刑事訴訟法第四百五十二條、第二百九十九條第一項前段、刑法
    第一百四十條第一項前段、第四十一條第一項前段，罰金罰鍰提高標準條例第一
    條前段、第二條判決如主文。
本案經檢察官熊南彰到庭執行職務。
中      華      民      國    九十二    年      六      月      五      日
                                    台灣基隆地方法院刑事第二庭
                                        法  官  鄭    景    文
右正本證明與原本無異。
對於本件判決如有不服，應於收受送達後十日內，向本院提出上訴書狀，上訴於臺灣
高等法院，並按他造當事人之人數附具繕本。
                                        書記官  施    鴻    均
中      華      民      國    九十二    年      六      月      五      日
附論罪科刑依據之法條：
刑法第一百四十條
於公務員依法執行職務時，當場侮辱，或對於其依法執行之職務公然侮辱者，處六月
以下有期徒刑、拘役或一百元以下罰金。
對於公署公然侮辱者亦同。


司法院資訊處製作；財團法人民間司法改革基金會備份。
